臺灣高雄地方法院刑事判決　　　　　　　　　　　　九十一年度訴字第二四六五號
　　公　訴　人　臺灣高雄地方法院檢察署檢察官
　　被　　　告　甲○○
　　選任辯護人　尤挹華
右列被告因槍砲彈藥刀械管制條例案件，經檢察官提起公訴（九十年度偵字第一八六
一七號），本院判決如左：
    主  文
本件免訴。
    理  由
一、公訴意旨係以：被告甲○○曾於民國八十八年間，因犯詐欺罪，經法院判處有期
    徒刑六月緩刑三年，現仍於緩刑期間，仍不知悔改，竟明知顧健行（另經以本署
    九十年度偵字第一一三七四號案件提起公訴）平日以製造、販賣俗稱「大補帖」
    之侵害他人著作財產權重製物為業，且係高雄市○○○路地區販賣「大補帖」之
    上游製造大盤商，雖屢經查獲移送追訴達數十次，惟均依然故我、不知悔改，仍
    以製造、販賣「大補帖」營利，素行亟為不良。甲○○竟仍與顧健行共同製造、
    販賣大補帖（甲○○違反著作權法部分，業經法院判處有期徒刑八月確定），更
    與之共同基於概括犯意之聯絡，而於未經許可之情形下，自九十年三月間起，由
    顧健行親至高雄市○○○路四六號之「允泰（華山）玩具店」，佯稱其係經營出
    租電影道具業，需道具槍用以拍電影，而向不知情之該店負責人黃茂雄陸續購買
    各式玩具手槍，計有克拉克型玩具手槍約十把、具瑞塔型約六把、ＰＰＫ型約二
    把及道具槍用之底水藥及子彈（未含彈頭）若干。顧健行購得上開玩具槍彈後，
    復另購買小型車床等工具乙批，連同所購得之玩具槍彈等物交付予甲○○，而於
    高雄縣鳳仁路某處，連續多次以該批工具將所購得之玩具槍、彈改造成可發射子
    彈具殺傷力之槍械及子彈，並將之出售牟利。嗣顧健行因其違法重製並販賣大補
    帖遭查緝，乃將該批槍、彈之成品、半成品及製造工具等物品均移往高雄市○○
    區○○路一二六巷八十號之顧健行承租處藏置。嗣於九十年六月七日二十三時許
    ，經警持本檢察官核發之搜索票在上開地點查獲，並扣得土造槍枝七支、土造槍
    管十七枝、土造子彈成品五發、土造子彈半成品乙批、彈匣十個改造、槍枝工具
    乙批（內含六角扳手十六支、小鉗子一支、鐵鎚一支、木鎚一支、電動拋光機一
    支、銼刀十二支、鑽頭十三支、鐵鉗一支、螺絲起子十二支、游標尺一支、車刀
    三支、鑽頭五支、拋光頭十一支）等語。
二、按刑事訴訟法第三百零二條第一款規定，案件曾經判決確定者，應諭知免訴之判
    決，此項訴訟法上所謂一事不再理之原則，關於實質上一罪或裁判上一罪，均有
    其適用，實質上一罪之部分犯罪行為，業經判決確定，其效力當然及於全部，倘
    檢察官復就實質上一罪之他部分行為，重行起訴，即應諭知免訴之判決，不得再
    予論科；又連續犯係裁判上之一罪，其一部分犯罪事實曾經判決確定者，其效力
    當然及於全部，故檢察官復將其他部分重行起訴，亦應諭知免訴之判決（最高法
    院六十年台非字第七七號及四十九年台非字第二０號判例意旨參照）。
三、經查：
  (一)被告前被訴自不詳時間起，在台南縣市收受姓名年籍不詳約四十餘歲李姓男子所
    交付，具有殺傷力之土造子彈一顆、已擊發之彈殼六顆、及槍砲、但要之主要組
    成零件土造槍管三枝、彈頭半成品八十六顆、子彈撞擊片（內）一百零六個、子
    彈撞擊片（外）五十七個、子彈火藥一百五十五個，經交付予趙國雄持有，嗣於
    九十年五月七日二十二時十分許，在趙國雄所使用之車號ＶＬ－三九七五號自小
    客車後座查獲，所涉槍砲彈藥刀械管制條例第十二條第四項、第十三條第四項之
    未經許可持有子彈罪及未經許可持有槍、彈之主要組成零件罪，業經檢察官提起
    公訴，並由本院於九十年十月十八日判處有期徒刑八月，被告不服原判決上訴，
    嗣經台灣高等法院高雄分院於九十一年三月二十五日以九十年度上訴字第一九三
    八號判決上訴駁回，再經最高法院於九十一年七月八日駁回上訴確定。
  (二)本件公訴意旨認為被告甲○○自九十年三月間即起意將購得之玩具槍、彈改造成
    可發射子彈具有殺傷力之槍械及子彈，嗣於九十年六月七日二十三時許，為警在
    高雄市○○區○○路一二六巷八十號查獲等語，而依扣得之手槍、子彈中均尚有
    半成品觀之，被告製造手槍及子彈之行為仍持續進行中，因認其購買槍彈之初，
    即係基於一個製造槍、彈之犯意決定，其製造槍、彈之犯行，均係為達成其同一
    犯罪之各個舉動，應屬法律概念之一行為，故其係以一行為犯槍砲彈藥刀械管制
    條例第十一條第一項、第五項、第十二條第一項、第五項之罪，應依想像競合犯
    之規定從較重之槍砲彈藥刀械管制條例第十一條第一項未經許可製造彈藥罪論處
  ；至於製造後持有改造槍枝、彈藥之低度行為，則均為高度之製造行為吸收，應
    不另論罪。公訴人認被告係連續犯槍砲彈藥刀械管制條例第十一條第一項及第十
    二條第一項之二罪，並請分論併罰等，並未斟酌被告自始即以一製造槍彈之犯意
    決定而持續製造槍彈之行為，所見容有未洽。而被告前被訴於九十年五月七日所
    涉槍砲彈藥刀械管制條例第十二條第四項、第十三條第四項之未經許可持有子彈
    罪及未經許可持有槍、彈之主要組成零件罪，係在本件被告被訴自九十年三月起
    之持續製造槍彈行為中之低度行為，應為高度之製造槍彈行為所吸收，具有單純
    一罪之關係，依審判不可分原則，該案判決之效力，應及於全部犯罪事實，揆諸
    前揭說明，爰不經言詞辯論，逕為諭知免訴之判決。據上論結，應依刑事訴訟法
    第三百零二條第一款、第三百零七條判決如主文。
中      華      民      國    九十一    年      十      月    二十四    日
                                    臺灣高雄地方法院刑事第一庭
                                        法  官    楊智守
右正本證明與原本無異。
如不服本裁定，應於裁定送達後五日內，向本院提出抗告狀。
                            書記官    王美玲
中    華    民    國      九十一      年      十一      月      一      日
